【裁判字號】    89,上訴,1593
【裁判日期】    890921
【裁判案由】    違反毒品危害防制條例
【裁判全文】
臺灣高等法院高雄分院刑事判決                  八十九年度上訴字第一五九三號
    上  訴  人
    即  被  告  甲○○
右上訴人因違反毒品危害防制條例案件，不服臺灣屏東地方法院八十九年度易字第一
一三九號中華民國八十九年九月廿一日第一審判決（起訴案號：臺灣屏東地方法院檢
察署八十九年度毒偵字第一五０二號），提起上訴，本院判決如左：
        主      文
上訴駁回。
        事      實
本審記載事實與第一審判決書所記載相同，茲引用之。
        理      由
按提起上訴，應自判決送達後十日內為之，刑事訴訟法第三百四十九條定有明文，本
件上訴人係於民國八十九年九月廿七日，收受原審法院判決之送達，有送達證書可稽
，被告收受判決書送達時係在監所執行中，本件係透過監所長官提出上訴書狀，有上
訴狀可考，即以向監所長官提出上訴書狀之日，視為上訴之日，自無在途期間考量必
要，其上訴日期至遲應於八十九年十月七日為之，該日適值周末上班半日，亦應於翌
週星期一（即八十九年十月九日，該日並非放假日）提出上訴，茲被告竟遲至同八十
九年十月十一日，始向監所長官提起上訴，已逾十日上訴不變期間，按之上開規定，
顯屬違背法律上之程式，應由本院依同法第三百六十七條前段、第三百七十二條，不
經言詞辯論，判決如主文。
中      華      民      國    八十九    年     十一     月    二十九    日
                              臺灣高等法院高雄分院刑事第八庭
                                  審判長法官  郭雅美
                                        法官  李春昌
                                        法官  洪兆隆
右正本證明與原本無異。
如不服本判決，應於判決送達後十日內向本院提出上訴狀，其未述理由者並應於提
出上訴狀後十日內向本院補提理由書（應附繕本)。
                                      書記官  葉淑華
中      華      民      國    八十九    年     十二     月      一      日
                                                                  Ａ
臺灣屏東地方法院刑事判決                        八十九年度易字第一一三九號
    公  訴  人  臺灣屏東地方法院檢察署檢察官
    被      告  甲○○  男  二十八歲（民國○○○年○月○日生）
                        住屏東縣長治鄉○○村○○路一五三號
                        （現於臺灣屏東戒治所強制戒治中）
                        身分證統一編號：Ｓ一二二八九一七號
右列被告因違反毒品危害防制條例案件，經檢察官提起公訴（八十九年度毒偵字第一
五○二號），本院判決如左：
    主  文
甲○○施用第一級毒品，處有期徒刑陸月；又連續施用第二級毒品，處有期徒刑柒月
，應執行有期徒刑拾壹月。
扣案之第一級毒品海洛因零點陸公克、第二級毒品安非他命貳拾貳點捌公克、玻璃吸
食器壹支及塑膠吸管壹支，均沒收銷燬之。
    事  實
一、甲○○前因施用毒品案件，經本院裁定送觀察、勒戒，認無繼續施用毒品之傾向
    後，由台灣屏東地方法院檢察署於民國八十九年四月七日為不起訴處分確定（八
    十九年度毒偵字第八三三號）。惟猶不知悔改，竟又於右開不起訴處分確定後五
    年內，基於概括犯意，自八十九年六月底起至同年七月八日止，連續在屏東縣長
    治鄉○○村○○路一五三號住處附近豬舍等處施用第二級毒品安非他命多次。嗣
    又另行起意，於同年七月九日在高雄市之友人住處（起訴書誤為屏東地區某處）
    施用第一級毒品海洛因一次。迨同年七月十日一時五分許，在高雄市○○○路與
    五福一街口為警查獲，並扣得第一級毒品海洛因○．六公克、第二級毒品安非他
    命二十二．八公克、施用毒品器具玻璃吸食器、塑膠吸管各一支等物，經本院以
    八十八年度毒聲字第一五九一號裁定送觀察、勒戒後，認有繼續施用毒品傾向。
二、案經高雄市政府警察局新興分局報請台灣屏東地方法院檢察署檢察官偵查起訴。
    理  由
一、右揭事實業據被告甲○○坦承不諱，且被告於查獲時所採取之尿液經送往高雄市
    立凱旋醫院檢驗結果，確呈甲基安非他命及嗎啡陽性反應，有高雄市立凱旋醫院
    煙毒尿液檢驗成績書一份在卷可稽。此外，復有第一級毒品海洛因○．六公克、
    第二級毒品安非他命二十二．八公克、施用毒品器具玻璃吸食器、塑膠吸管各一
    支扣案足憑，足認被告自白與事實相符。又被告前因施用第二級毒品案件，經不
    起訴處分確定後，於五年內再犯毒品危害防制條例第十條之罪，經送觀察、勒戒
    ，仍有繼續施用傾向等情，則有台灣屏東地方法院檢察署八十九年度毒偵字第八
    三三號不起訴處分書、刑案資料查註紀錄表及台灣屏東看守所八十九年七月二十
    一日屏所金衛字第二○一○號函送之有無繼續施用毒品證明書各一份在卷可參，
    本件事證已臻明確，被告犯行洵堪認定，應依法論科。
二、核被告所為，係犯毒品危害防制條例第十條第一項之施用第一級毒品罪、第二項
    之施用第二級毒品罪及十一條第三項之持有專供施用毒品之器具罪。其持有毒品
    之行為為施用毒品之犯行所吸收，不另論罪。至其所犯持有專供施用毒品器具罪
    ，則與施用第一、二級毒品罪相牽連，應依牽連犯之例，從一重之施用第一、二
    級毒品罪處斷。又被告施用第二級毒品安非他命之行為，時間緊接，所為犯罪構
    成要件相同，顯係基於概括犯意反覆為之，為連續犯，應依刑法第五十六條之規
    定以一罪論，並加重其刑。茲審酌被告犯罪之動機、目的、前已有施用第二級毒
    品安非他命之犯行，經觀察勒戒後，仍無法戒除毒癮而又再度施用，甚而施用毒
    性更烈之第一級毒品海洛因，顯見前次觀察勒戒尚不足以強化其戒毒之意志力，
    及其於本院審理中坦承犯行，態度良好等一切情狀，爰量處如主文所示之刑，並
    定其應執行之刑，以資懲儆。至扣案之第一級毒品海洛因○．六公克、第二級毒
    品安非他命二十二．八公克、施用毒品器具玻璃吸食器、塑膠吸管各一支等物為
    查獲之毒品及專供施用毒品之器具，應依毒品危害防制條例第十八條第一項沒收
    銷燬之。
據上論斷，應依刑事訴訟法第二百九十九條第一項前段，毒品危害防制條例第十條第
一項、第二項、第十一條第三項、第十八條第一項前段，刑法第十一條前段、第五十
五條、第五十六條、第五十一條第五款，判決如主文。
本案經檢察官鍾和憲到庭執行職務。
中      華      民      國      八十九      年    九    月    二十一    日
                                      臺灣屏東地方法院刑事第一庭
                                          審判長法  官  潘正屏
                                                法  官  莊鎮遠
                                                法  官  王以齊
右正本證明與原本無異。
對於本判決如有不服應於收受送達後十日內向本院提出上訴書狀上訴於台灣高等法院
高雄分院並按他造當事人之人數附具繕本。
                                                 書記官   林天化
中      華      民      國      八十九      年      九   月   二十一    日
附錄本判決論罪科刑法條：
毒品危害防制條例第十條
施用第一級毒品者，處六月以上五年以下有期徒刑。
施用第二級毒品者，處三年以下有期徒刑。


司法院資訊處製作；財團法人民間司法改革基金會備份。
